臺灣高等法院高雄分院刑事判決　　　 100年度上易字第1102號
上　訴　人
即　被　告　白家正
上列上訴人因竊盜等案件，不服臺灣屏東地方法院100 年度易字
第586 號中華民國100 年8 月15日第一審判決（起訴案號：臺灣
屏東地方法院檢察署99年度偵字第8117號），提起上訴，本院判
決如下：
     主  文
上訴駁回。
     理  由
一、按不服地方法院之第一審判決而上訴者，應向管轄第二審之
    高等法院為之，上訴書狀應敘述具體理由，刑事訴訟法第36
    1 條第1 項、第2 項定有明文。而所謂不服第一審判決之具
    體理由，必係依據卷內既有訴訟資料或提出新事證，指摘或
    表明第一審判決有何採證認事、用法或量刑等足以影響判決
    本旨之不當或違法，而構成應予撤銷之具體事由，始克當之
    （例如：依憑證據法則具體指出所採證據何以不具證據能力
    ，或依憑卷證資料，明確指出所為證據證明力之判斷如何違
    背經驗、論理法則）；俾與第二審上訴制度旨在請求第二審
    法院撤銷、變更第一審不當或違法之判決，以實現個案救濟
    之立法目的相契合，並節制濫行上訴。又第二審法院認為上
    訴書狀未敘述理由或上訴有刑事訴訟法第362 條前段之情形
    者，應以判決駁回之，同法第361 條第2 項、第367 條前段
    定有明文。是上訴書狀全未敘述理由者，應先命補正；已敘
    述理由但不具體者，毋庸命補正，應由第二審法院以判決逕
    予駁回上訴，未依法駁回者，有受理訴訟不當之違法，此有
    最高法院24年度總會決議第93號提案(四)可資參照，及該院所
    著97年台上字第892 號、第3889號判決，足資參考。
二、本件上訴人即被告白家正於民國100 年8 月24日收受原審判
    決後，在上訴期間內之同年月25日向本院提起上訴，上訴理
    由意旨僅略以：本件系爭電冰箱係被告所買，為其所有，並
    非竊取他人之物一語，有其上訴狀在卷可稽（見本院卷第3-
    4 頁）。惟按，認定犯罪事實應依證據，而證據之證明力如
    何，屬於法院判斷之自由，故事實審法院就案內所有證據，
    依法調查，本於所得之心證分別取捨而為事實之判斷，茍於
    證據法則無所違背，當事人即不得專從證據之證明力上任意
    指摘，執為上訴之理由，業經最高法院著有27年上字第2079
    號、46年台上字第529 號判例足資遵循。
三、經查，被告所犯之竊盜等案件，就其上開所提之上訴理由部
    分，業經原審綜以：被告於警詢、偵訊時已供陳其搬運冰箱
    並未經過陳秀美之同意，且該冰箱係陳秀美付錢的等語（見
    警卷(一)第4 頁；偵查卷(一)第6 頁）；及證人陳秀美於原審審
    理時亦證稱被告至其住宅搬運冰箱前並無事先向其告知，否
    則何以其發現冰箱不見時仍不知被誰搬走，其一直到遇見賴
    仙蔭，經賴仙蔭告知，才知遭被告搬走，且被告之前因眼睛
    開刀，無法工作，所以購買冰箱之費用為其所支付等語明確
    （見原審卷第40至41頁），此核與證人賴仙蔭於警詢時所證
    被告進入陳秀美住宅搬運冰箱，且說有經過陳秀美同意，但
    之後其遇到陳秀美，經陳秀美詢問，其才知被告並未經陳秀
    美同意等語相符（見警卷(一)第9 至11頁），並有並有搜索扣
    押筆錄1 份、扣押物品目錄表1 份、照片8 張、贓物認領保
    管單1 份、車輛詳細資料1 份在卷可稽，因認被告白家正所
    為無故侵入住宅、竊盜等犯行，均堪予認定（見原判決第 2
    頁倒數第2 行至第3 頁第19行）。已詳敘所憑之證據與認定
    之理由，而為論敘，經核其採證認事並無違背經驗法則或論
    理法則，且量刑亦屬允當。至被告所稱本件系爭冰箱其有買
    受證明云云，惟被告不僅在原審審理時已坦認該冰箱為被害
    人陳秀美所有（見原審卷第28頁背面不爭執事項），足見被
    告再事爭執之上開情詞而執為上訴理由，自洵難謂已依據卷
    內既有訴訟資料或其他新事證而敘述具體理由。
四、綜上所述，被告上訴意旨，僅執業經原審調查後確認無誤之
    相同證據資料，空言否認犯罪並泛指原審判決採證認事不當
    云云。經核均未依據卷內既有訴訟資料或提出新事實、新證
    據指出原判決有何不當或違法而為足以影響判決本旨，而構
    成應予撤銷之具體指摘事由，是其上訴指稱原審判決違誤，
    請求撤銷原判決，顯屬未敘述具體理由。按之上開規定，被
    告之上訴要屬違背法律上之程式，自應由本院依刑事訴訟法
    第367 條前段、第372 條規定，不經言詞辯論逕行判決如主
    文。
中    華    民    國   100    年    11    月    16    日
              刑事第三庭    審判長法  官  張意聰
                                  法  官  簡志瑩
                                  法  官  莊松泉
以上正本證明與原本無異。
本件判決不得上訴。
中    華    民    國   100    年    11    月    16    日
                                  書記官  吳華榮